# 陈老师，关于会计估计

提问人：q0409 时间：2020-02-11 20:32:57
A公司是港口仓储类上市公司，其固定资产储油罐按照 20 年计提折旧， 2019 年其收购了一个同行业的子公司，子公司原来储油罐的折旧政策 40 年，在 2019 年 12 月 31 日合并财务报表的时候，折旧年限是否要调整一致？在收购的时点上是否可以根据评估的成新率重新估计折旧的年限？谢谢！

回答人：chenyiwei
此问题可参考《瑞华研究 2010 ～ 2019 汇编》之“问题4-5-10（资产重组中拟注入上市公司的主体与上市公司统一会计估计问题）”。
理论上，合并报表层面只要求统一母子公司会计政策，但不要求统一母子公司的会计估计。建议关注该子公司将折旧年限设定为 40 年的合理性，例如该子公司的油罐的设计使用年限是否为 40 年；以及该子公司的油罐的用途、使用模式、使用强度、所储存的货物性质等与本公司的原有同类资产有无实质性差异。如果该公司油罐的折旧年限设定为 40 年是合理的，则在合并报表层面不应强制统一到母公司的折旧年限。